臺灣臺南地方法院民事裁定　九十三年度仲執字第四號
　　聲　請　人　甲○○
　　　　　　　　丙○○
　　相　對　人　台南縣新化鎮公所
　　法定代理人　乙○○
右聲請人聲請裁定准予強制執行事件，本院裁定如左：
    主      文
聲請駁回。
聲請程序費用由聲請人負擔。
    理      由
一、本件聲請意旨略以：相對人所有垃圾場崩塌，導致聲請人之水塘嚴重污染，而新
    化鎮垃圾場滲水污染持續，始終無改善，聲請人之水塘因污染無法再利用，造成
    生產損害，而聲請人與相對人於民國九十二年六月十六日在行政院環保護署因公
    害糾紛損害賠償事件申請裁決乙案，經行政院環保護署依法裁定，相對人應賠償
    聲請人新臺幣三十三萬七千五百元，爰為此聲請准予強制執行等語，並提出行政
    院環境保護署公害糾紛裁決委員會九二環署裁字第０九二００四三二一一號裁決
    書、本院九十二年度新簡字第三八八號民事簡易判決、九十二年度簡上字第一八
    七號民事判決、判決確定證明書。
二、按「調處經法院核定後，與民事確定判決有同一之之效力；當事人就該事件，不
    得再行起訴；其調處書得為強制執行名義。」又「當事人於裁決書正本送達後二
    十日內，未就同一事件向法院提起民事訴訟，或經撤回其訴者，視為雙方當事人
    依裁決書達成合意。裁決經依前項規定視為當事人達成合意者，裁決委員會應於
    前項期間屆滿後七日內，將裁決書送請管轄法院審核。第二十八條第二項、第三
    項、第三十條及第三十一條規定，於前項情形準用之。」公害糾紛處理法第三十
    條、第三十九條定有明文。
三、經查，本件有有關聲請人主張相對人所有垃圾場崩塌，污染聲請人水塘，聲請人
    乃向本院提起國家賠償事件（九十年度國字第一五號），及聲請行政調處及裁決
    ，嗣經行政院環境保護署公害糾紛裁決委員會於九十二年六月十三日裁決：「一
    、相對人應給付申請人新台幣參拾參萬柒仟伍佰元。二、申請人其餘之請求駁回
    。三、裁決費用由相對人負擔」。聲請人於九十二年六月十六日收受上開裁決書
    （詳見九十二年度簡上字第一八七號民事卷宗第三二至三五頁），並於裁決書正
    本送達後二十日內之九十二年七月四日，以準備書狀（詳見九十年度國字第一五
    號民事卷宗（二）第二二、二三頁）就與裁決結果相同請求部分請求撤回本院九
    十年度國字第一五號國家賠事件之該部分訴訟，就該國家賠償事件，本院乃依職
    權將聲請人之上開準備書狀繕本於九十二年七月十一日送達於相對人收受（詳見
    九十年度國字第一五號民事卷宗（二）第四三頁，有送達證書一紙在卷可憑），
    而相對人於收受上開撤回書狀後並未於十日內提出異議，依民事訴訟法第二百六
    十二條第四項規定，視為上訴人同意被上訴人撤回該部分訴訟，自生該部分訴訟
    撤回之效力，此依公害糾紛處理法第三十九條第一項規定，即應視為兩造就系爭
    裁決書達成合意。準此，裁決委員會應依同法第三十九條第二項規定，將系爭裁
    決書送請法院審核。又依同法第三十九條第三項規定，裁決經法院核定後其效力
    準用同法第三十條，而依同法第三十條該後段規定其調處書得為強制執行名義，
    是以聲請人應循公害糾紛處理法，請求裁決委員會將系爭裁決書送請法院審核，
    若經法院核定，系爭裁決書即得為強制執行名義。從而，聲請人請求裁定准予強
    制執行，自屬無據，不能准許。
四、依公害糾紛處理法第三十九條，裁定如主文。
中　　　華　　　民　　　國　　九十三　　年　　 十二 　　月　　三十一　　日
                              臺灣臺南地方法院民事第三庭
                                  法　　　官　田幸艷
右正本證明與原本無異。
如對本裁定抗告，須於裁定送達後十日內向本院提出抗告狀，並應繳納抗告費新台幣四十
五元。
中　　　華　　　民　　　國　　九十三　　年　　 十二　　 月　　三十一　　日
　　　　　　　　　　　　　　　　　法院書記官　李培聞
